【裁判字號】    99,交易,500
【裁判日期】    990907
【裁判案由】    過失傷害
【裁判全文】
臺灣臺北地方法院刑事判決             99年度交易字第500號
公  訴  人  臺灣臺北地方法院檢察署檢察官
被      告  乙○○
上列被告因過失傷害案件，經檢察官提起公訴（99年度調偵字第
777號），本院判決如下：
    主  文
乙○○犯過失傷害罪，處拘役伍拾日，如易科罰金，以新臺幣壹
仟元折算壹日。
    事  實
一、乙○○承租址設臺北縣深坑鄉○○路○段137號店面，自營「
    C＆D咖啡早餐店」，明知該早餐店前空間應屬供行人通行之
    騎樓用地，應注意不得設置任何障礙物阻礙公眾通行，而依
    當時情形並無不能注意之情事，仍疏於注意，持續至下開時
    間仍設置高度約20公分之ㄇ字型阻車欄杆在前揭早餐店前之
    騎樓左側，適行人甲○○於民國98年8月14日8時許，在該店
    購物甫從櫃檯離開，因視線專注收拾手提物品，亦疏未注意
    前方通行狀況，致遭該ㄇ字型阻車欄杆絆倒而跌倒於地，因
    此受有左側遠端脛骨骨折及外側踝骨骨折等傷害。
二、案經甲○○訴由臺北縣政府警察局新店分局報告臺灣臺北地
    方法院檢察署檢察官偵查起訴。
    理  由
一、證據能力部分：本件認定事實所引用之本件卷內所有卷證資
    料，並無證據證明係公務員違背法定程式所取得，另檢察官
    及被告乙○○於言詞辯論終結前對於證據能力亦未爭執或聲
    明異議，且卷內之文書證據及證人於審判外之陳述，亦無刑
    事訴訟法第159 條之4 之顯有不可信之情況與不得作為證據
    之情形，且被告未曾提及檢察官在偵查時，有任何不法取供
    之情形，客觀上並無顯不可信之情況。綜上，依刑事訴訟法
    第159條至159條之5之規定，本件認定事實所引用之本件卷
    證所有證據（包含人證與文書證據、物證等證據），均有證
    據能力，合先敘明。
二、訊據被告於本院審理中對於上開犯罪事實自承不諱，核與告
    訴人甲○○及證人張樹芸、陳敬寧、曾紫茵於警詢或偵查中
    供述之情相符，並有甲○○國立臺灣大學醫學院附設醫院診
    斷證明書、現場照片在卷可稽，足佐被告任意性自白與事實
    相符，堪以採信。又按在道路堆積、置放、設置或拋擲足以
    妨礙交通之物者，除責令行為人即時停止並消除障礙外，處
    行為人或其雇主新臺幣1200元以上2400元以下罰鍰；所謂道
    路，係指公路、街道、巷衖、廣場、騎樓、走廊或其他供公
    眾通行之地方，道路交通管理處罰條例第82條第1項第1款、
    第3條第1款分別定有明文，依當時客觀情狀及被告智識程度
    ，並無不能注意情事，而仍疏未注意上開義務，擅自於供公
    眾通行之騎樓架設高度約20公分之ㄇ字型阻車欄杆，復未有
    任何警示或防護措施，因此致告訴人行經該處時，遭該阻車
    欄杆絆倒而跌倒於地，受有左側遠端脛骨骨折及外側踝骨骨
    折等傷害，其有過失至明。且核上開注意義務係在保障公眾
    通行之安全，本件事發地之騎樓既供公用，被告爭執該騎樓
    用地私權歸屬，另復縱告訴人行走時未注意前方狀況同與有
    過失，惟此均無解於被告過失責任，附此敘明。末告訴人受
    有上開傷害與被告上開過失行為有相當因果關係。綜此，本
    件事證已臻明確，被告犯行堪以認定，應予依法論科。
三、核被告所為，係犯刑法第284條第1項前段之過失傷害罪。爰
    審酌被告違反交通法規，在騎樓設置障礙物致告訴人受有前
    開非輕之傷勢，犯後於偵查中否認犯行，審理中始坦認犯行
    之態度，惟迄今仍因對賠償金額認知差距致未與告訴人達成
    民事和解，亦未曾賠償告訴人，另其前無犯罪紀錄，此有臺
    灣高等法院被告全國前案紀錄表在卷可稽，素行尚佳暨其生
    活狀況、智識程度，末告訴人本件與有過失之程度等一切情
    狀，量處如主文所示之刑，並諭知易科罰金之折算標準。
據上論斷，應依刑事訴訟法第299條第1項前段、刑法第284條第1
項前段、第41條第1項前段，刑法施行法第1條之1，判決如主文
。
本案經檢察官郭力菁到庭執行職務。
中    華    民    國    99    年    9     月    7     日
                      交通法庭  法  官  林瑋桓
以上正本證明與原本無異。
如不服本判決應於收受送達後10日內向本院提出上訴書狀，並應
敘述具體理由；其未敘述上訴理由者，應於上訴期間屆滿後20日
內向本院補提理由書（均須按他造當事人之人數附繕）「切勿逕
送上級法院」。
中    華    民    國    99    年    9     月    7     日
                                書記官  鄭伊芸
附錄本案所犯法條全文：
中華民國刑法第284條第1項
因過失傷害人者，處 6 月以下有期徒刑、拘役或 5 百元以下罰
金，致重傷者，處 1 年以下有期徒刑、拘役或 5 百元以下罰金
。

司法院資訊處製作；財團法人民間司法改革基金會備份。
